【裁判字號】    97,交抗,778
【裁判日期】    970630
【裁判案由】    違反道路交通管理處罰條例
【裁判全文】
臺灣高等法院交通事件裁定             97年度交抗字第778號
抗  告  人
即受處分人  甲○○
上列抗告人因違反道路交通管理處罰條例案件，不服臺灣士林地
方法院97年度交聲字第63號，中華民國97年3月31日裁定（臺北
市交通事件裁決所96年12月06日北市裁二字第裁22-AEW235782號
裁決書），提起抗告，本院裁定如下：
    主  文
抗告駁回。
    理  由
一、原裁定略以：抗告人即受處分人甲○○所有車號749-CY號之
    營業小客車，於民國96年10月4日晚間7時5分許，因違規停
    放在劃設有禁止臨時停車紅色標線之臺北市○○○路、雙連
    捷運站前處，為警當場攔停舉發後，原處分機關乃依道路交
    通管理處罰條例第55條第3款規定，裁處受處分人新臺幣300
    元之罰鍰。受處分人雖辯稱：伊將車輛停放於雙連捷運站附
    近，僅一時下車購買晚餐而已，然警員卻跑過來對伊謊稱：
    先前曾攔停過伊云云，但伊當時人既尚在現場，警員只需命
    令伊將車輛開走即可，且當時該處亦停放有很多車輛，何以
    僅對伊開罰云云，然受處分人車輛於上揭時、地停放在紅線
    上，嗣於警員巡邏時當場親見因而製單舉發等情，業據證人
    即舉發警員戴吟倫具結證述綦詳，復有台北市政府警察局96
    年10月4日以北市警交字第AEW235782號舉發違反道路交通管
    理事件通知單1紙在卷可參，堪可認定。至於警員先前曾否
    攔停過受處分人或是否對其他違規者開罰等節，核與受處分
    人個人之違規行為無涉，要不得作為免責之藉口，是受處分
    人上開所辯，自屬無據。因認原處分機關所為之裁罰，於法
    並無不當，而駁回其聲明異議等語。
二、抗告意旨則謂：受處分人當時在車輛停放處所附近，時間又
    近晚上，警員只要令其將車開走即可，根本不需要開單，且
    該處尚停放有多台車輛，何以僅對其一人開罰。又警員巡邏
    至舉發地點時，受處分人有告訴警員謂：其在附近而已，不
    要開單，其馬上開走云云，然警員卻謊稱：有攔停過受處分
    人，不會亂開罰單云云，為此爰依法提起抗告云云。
三、經查：觀諸受處分人坦言於96年10月4日停車於台北市○○
    ○路雙連站前，曾下車至雙連捷運站附近吃飯，警員即跑來
    向受處分人說有攔過受處分人，受處分人尚以其在附近，馬
    上開走等語，請求警員不要開罰，此有交通違規事件陳述書
    、抗告書狀等在卷可參，核與證人即舉發警員戴吟倫於原審
    所述：當天伊騎機車經過舉發地點，伊要拍照時受處分人在
    現場，伊就拿起紅單針對他違規的部分開單，請他簽名並且
    把舉發單交付給他，確實有看到他停在紅線上等語大致相符
    ，堪認受處分人確有上開在禁止臨時停車處所臨時停車之違
    規，且警員發覺之際，受處分人確實不在車內無訛。雖舉發
    通知單上未見有受處分人之簽名，然此應係時間過久，警員
    記憶有所未全所致，何況對於受處分人上開違規臨時停車行
    為，受處分人所陳既與警員證述大致相合，要不得僅因警員
    對於若干細節之陳述有所瑕疵而全然否決警員證述之證明力
    。是本件受處分人確有在不得臨時停車處停車之違規行為，
    警員據以舉發，即無違誤。至於舉發警員與當時人在車外之
    受處分人間之對話內容、受處分人是否人在附近、是否尚有
    其他車輛亦違規停放，乃至違規時間諸節，均與受處分人上
    開違規與否之認定無涉，是受處分人上開所辯，要難採信。
    綜上，本件受處分人仍執陳詞提起抗告，為無理由，應予駁
    回。
據上論斷，應依道路交通案件處理辦法第26條，刑事訴訟法第41
2 條，裁定如主文。
中    華    民    國    97    年    6     月    30    日
                  刑事第二庭審判長法  官  呂丹玉
                                  法  官  李麗玲
                                  法  官  林恆吉
以上正本證明與原本無異。
不得再抗告。
                                  書記官  陳盈璇
中    華    民    國    97    年    7     月    1     日


司法院資訊處製作；財團法人民間司法改革基金會備份。
